【裁判字號】    99,上易,1239
【裁判日期】    991029
【裁判案由】    竊盜
【裁判全文】
臺灣高等法院臺中分院刑事判決        99年度上易字第1239號
上  訴  人
即  被  告  余慶昌
上列上訴人因竊盜案件，不服臺灣彰化地方法院99年度易緝字第
24號中華民國99年7月1日第一審判決（起訴案號：臺灣彰化地方
法院檢察署97年度偵字第3083號），提起上訴，本院判決如下：
    主    文
上訴駁回。
    理    由
一、按依刑事訴訟法第350條、第361條、第362條、第367條規定
    ，不服地方法院之第一審判決而上訴者，須提出上訴書狀，
    並應敘述具體理由，為上訴必備之程式；其所提出之書狀未
    敘述上訴理由，或僅曾以言詞陳述上訴理由者，均應於上訴
    期間屆滿後20日內補提理由書於第一審法院。第一審法院經
    形式審查，認逾期未補提上訴理由者，應定期間先命補正；
    逾期未補正者，為上訴不合法律上之程式，應以裁定駁回。
    倘已提出上訴理由，但所提非屬具體理由者，則由第二審法
    院以上訴不合法律上之程式，判決駁回。而所謂具體理由，
    必係依據卷內既有訴訟資料或提出新事證，指摘或表明第一
    審判決有何採證認事、用法或量刑等足以影響判決本旨之不
    當或違法，而構成應予撤銷之具體事由，始克當之（例如：
    依憑證據法則具體指出所採證據何以不具證據能力，或依憑
    卷證資料，明確指出所為證據證明力之判斷如何違背經驗、
    論理法則）；倘僅泛言原判決認定事實錯誤、違背法令、量
    刑失之過重或輕縱，而未依上揭意旨指出具體事由，或形式
    上雖已指出具體事由，然該事由縱使屬實，亦不足以認為原
    判決有何不當或違法者（例如：對不具有調查必要性之證據
    ，法院未依聲請調查亦未說明理由，或援用證據不當，但除
    去該證據仍應為同一事實之認定），皆難謂係具體理由，俾
    與第二審上訴制度旨在請求第二審法院撤銷、變更第一審不
    當或違法之判決，以實現個案救濟之立法目的相契合，並節
    制濫行上訴（最高法院97年度台上字第892號刑事判決意旨
    參照）。
二、上訴人即被告余慶昌（下稱被告）不服原審判決提起上訴，
    其上訴理由略謂：本案於原審審理時，曾和被告協商要判7
    個月，判決結果與協商有差距；被告與同案被告江朝生、廖
    永財為共同正犯，為何被告之刑度不一樣云云。
三、經查：
  (一)被告因不服地方法院之第一審判決，而向原審法院具狀提出
    上訴狀，敘明上訴理由，依刑事訴訟法第361條第2項條文、
    立法修正理由及上開最高法院判決意旨，被告倘已提出上訴
    理由，但所提非屬具體理由者，由第二審法院以上訴不合法
    律上之程式，以判決駁回之。至於上訴理由是否具體，係屬
    第二審法院審查範圍，則不在命補正之列（參見法院辦理刑
    事訴訟案件應行注意事項第162點），合先敘明。
  (二)按量刑輕重係屬事實審法院得依職權自由裁量之事項，茍已
    斟酌刑法第57條各款所列情狀而未逾法定刑度，即不得遽指
    為違法。原審判決就認定被告犯罪所憑之證據，已經詳細調
    查審酌，經核並無違背證據法則及論理法則。就量刑方面，
    已審酌被告之素行、犯罪一切情狀及其犯罪後態度等刑法第
    57條各款所列情狀而量處其刑，並未逾法定刑度，經核亦屬
    妥適，並無過重或過輕之情形。被告上訴意旨指摘原審未依
    協商刑度判決且與其他共同正犯刑度不一云云，惟被告於原
    審僅自白犯罪，並未為刑度之協商，而原審判決被告廖永財
    有期徒刑8月、被告江朝生及余慶昌各有期徒刑10月，乃審
    酌被告江朝生及余慶昌均屬累犯而加重其刑，綜上，被告並
    未依據卷內之訴訟資料，指摘原審判決有何足以影響判決本
    旨之不當或違法，而構成應予撤銷之具體事由。本院認被告
    上訴意旨，不足以動搖原審判決認定犯罪事實及量刑之基礎
    ，難認係具體理由，其上訴顯然違背法律上之程式，應予駁
    回，並不經言詞辯論為之。
四、據上論斷，應依刑事訴訟法第367條前段、第372條，判決如
    主文。
中    華    民    國    99    年    10    月    29    日
            刑事第十一庭  審判長法  官  郭  同  奇
                                法  官  洪  曉  能
                                法  官  許  冰  芬
以上正本證明與原本無異。
不得上訴。
                                書記官  賴  成  育
中    華    民    國    99    年    10    月    29    日

司法院資訊處製作；財團法人民間司法改革基金會備份。
